臺灣高等法院刑事裁定　　　　　　　　　　　　　　　九十三年度抗字第三二三號
　　抗　告　人
　　即　自訴人　辛○○
右抗告人因聲請再審事件，不服臺灣板橋地方法院中華民國九十三年五月十七日裁定
（九十三年度聲再字第六號），提起抗告，本院裁定如左：
    主  文
抗告駁回。
    理  由
一、原裁定略以：
  (一)被告即受判決人庚○○（已歿）、乙○○、戊○○、癸○○、壬○○、己○○等
    人部分：
  1.按「為受判決人之不利益聲請再審，於判決確定後，經過刑法第八十條第一項期
    間二分之一者，不得為之」，刑事訴訟法第四百二十五條定有明文。
  2.查聲請人自訴被告庚○○（已歿）、乙○○、戊○○、癸○○、壬○○、己○○
    等殺人等案件，早經台灣板橋地方法院以七十九年度自字第五四六號刑事判決自
    訴不受理，並迭經台灣高等法院以八十年度上訴字第二七三三號及最高法院以八
    十年度台上字第五六四九號判決駁回聲請人之上訴，於八十年十二月四日確定在
    案，聲請人竟遲於判決確定、且經過刑法第八十條第一項各款所定期間二分之一
    後之九十三年三月八日，始具狀聲請再審，有該聲請再審狀上收文戳記可稽，揆
    諸上開規定，足見聲請人就此部分聲請再審，程序顯有不合，應駁回之。
  (二)被告即受判決人丙○○部分：
  1.按為受判決人之不利益聲請再審者，以受判決人受有罪、無罪、免訴或不受理之
    判決確定者為限，刑事訴訟法第四百二十二條首段定有明文。
  2.查原確定判決關於被告丙○○之部分，係因管轄錯誤，而諭知移送台灣台北地方
    法院確定，有上開一、二、三審刑事判決書各一份在卷可稽，足見被告丙○○並
    非受有罪、無罪、免訴或不受理之確定判決，依照上開說明，聲請人就此部分自
    不得為再審之聲請，茲竟聲請，自屬程序違背規定，應予駁回。
  (三)被告甲○○、丁○○部分：
  1.按聲請再審之相對主體，以曾受確定判決之被告為限。
  2.經查：聲請人所指之甲○○、丁○○並非聲請人所爭議之本院七十九年度自字第
    五四六號確定判決之受判決人，有該七十九年度自字第五四六號刑事判決書在卷
    足稽，是聲請人就此部分聲請再審，亦屬程序違背規定，應予駁回。
二、本件抗告意旨略謂：被告甲○○、丁○○，明知臺灣高等法院已以七十八年度抗
    字第三一七號裁定就被告庚○○部分發回更審，則教唆殺人之被告乙○○部分，
    依法亦應同時判決，但被告卻未就其他被告乙○○等部分同時判決，致使該部分
    之刑事訴訟不能開始，自得依刑事訴訟法第四百二十條第二項之規定提起再審，
    然而原裁定竟認聲請人之聲請違背規定，自非適當，爰提起抗告云云。
三、經查：
  (一)依刑事訴訟法第四百二十條第二項所定，關於同法第四百二十條第一項第一、二
    、三、五款情形之證明，以經判決確定，或其刑事訴訟不能開始或續行非因證據
    不足者為限，得聲請再審者，係謂該條各款本應有確定判決證明事實之錯誤，然
    若因被告死亡，不能開始訴訟，或於審理中死亡，不能續行訴訟，致不能得確定
    判決者，方許以他法證明，請求再審（最高法院二十年度抗字第五九號裁判參照
    ）。此外，同法第四百二十條第一項第一、二、三、五款所稱之已證明者，係指
    除已經確定判決為證明者外，必須有相當之證據，足以證明，始屬相符。又其刑
    事訴訟不能開始或續行之原因，仍應由聲請人於再審書狀內敘述理由，並附具證
    據提出於管轄法院，同法第四百二十九條定有明文。
  (二)抗告人所憑以聲請再審之原審法院七十九年度自字第五四六號刑事判決，係以被
    告庚○○已死亡；戊○○、癸○○、己○○已經檢察官處分不起訴確定，不得再
    行自訴；乙○○已經另案認犯罪嫌疑不足，駁回自訴在前，既無新事證，不得再
    行自訴；壬○○所被訴罪名，私人非屬直接受害人，不得提起自訴，而諭知自訴
    不受理之判決。第二審法院則以抗告人（即該案自訴人）上訴逾期為由，駁回其
    上訴。第三審法院亦維持第二審法院之判決，乃告確定，有各該刑事判決書影本
    在案可稽。
  (三)茲抗告人所指之被告甲○○、丁○○二人，並非上開乙○○等殺人等案件之受判
    決人（即被告），而係承辦另案之法官、書記官，有本院查詢電話紀錄一份在案
    可憑，依照上開說明，可見無論如何，均與刑事訴訟法第四百二十條第二項所稱
    之訴訟不能開始之情形毫無關連，抗告人僅憑其個人錯誤之法律觀念，遽行就該
    二人聲請再審及提起抗告，核無理由，應予駁回。
  (四)至於其他受判決人乙○○、戊○○、癸○○、壬○○、己○○、丙○○、庚○○
    （已歿）部分，抗告人雖表明不服原裁定，惟抗告狀中並未敘明理由，指摘原裁
    定有何不當之處，是此部分抗告為無理由，應予駁回。
四、據上論結，應依刑事訴訟法第四百十二條，裁定如主文。
中　　　華　　　民　　　國　　九十三　　年　　　六　　　月　　二十五　　日
                              臺灣高等法院刑事第十四庭
                                  審判長法  官  陳  祐  輔
                                        法  官  陳  國  文
                                        法  官  洪  昌  宏
右正本證明與原本無異。
如不服本裁定，應於收受送達後五日內向本院提出抗告狀。
                                        書記官  廖  月  女
中　　　華　　　民　　　國　　九十三　　年　　　六　　　月　　二十九　　日
